【裁判字號】    92,易,234
【裁判日期】    921028
【裁判案由】    公共危險等
【裁判全文】
臺灣基隆地方法院刑事判決                          九十二年度易字第二三四號
    公  訴  人  臺灣基隆地方法院檢察署檢察官
    被      告  丙○○
右列被告因公共危險等案件，經檢察官提起公訴（九十二年度偵字第一八八三號），
本院判決如左：
    主  文
丙○○服用酒類，不能安全駕駛動力交通工具而駕駛，處有期徒刑肆月。又因過失傷
害人，處有期徒刑柒月。應執行有期徒刑拾月。
    事  實
一、丙○○明知服用酒類會導致反應遲鈍，酒後駕車肇生事故之危險性遠較常人為高
    ，竟仍於民國九十二年一月十八日晚間飲酒後，已達不能安全駕駛之狀態下，駕
    駛車號八Ｎ─二五五三號自用小客車，沿基隆市○○路由八斗子往基隆市區方向
    行駛。同日十九時三十分許，途經基隆市○○路二號國立台灣海洋大學前時，本
    應注意汽車在同一車道行駛時，除擬超越前車外，後車與前車之間應保持隨時可
    以煞停之距離；且汽車行駛時，駕駛人應注意車前狀況，並隨時採取必要之安全
    措施；行車速度則應依標誌或標線之規定（上開地點限速為時速四十公里），而
    依當時視距均良好，並無障礙物，要無不能注意之情事，竟疏未注意及此，酒後
    以時速超過五十公里之高速行駛於市區道路，以致閃煞不及，撞及同向乙○○（
    無過失）所騎乘車號ＬＳ二─０二０號重型機車，致使乙○○受到右側硬腦膜上
    腔出血併顱骨骨折、左側遠端尺骨與橈骨開放性骨折、臉部撕裂傷等傷害，以及
    後座搭載之甲○○，而受有臉部、背部、雙手、右下肢及左膝燒燙傷二至三度，
    約佔全身面積百分之三十八之傷害。嗣經警據報後前往現場處理，分將乙○○、
    甲○○、丙○○送醫急救，丙○○在國軍基隆醫院經抽血測試其血液酒精濃度為
    一八六點九四ＭＧ＼ＤＬ（相當於呼氣酒精濃度達零點九三四七ＭＧ＼Ｌ）。
二、案經乙○○、甲○○訴由基隆市警察局第二分局報請台灣基隆地方法院檢察署檢
    察官偵查起訴。
    理  由
一、右揭事實業據被告丙○○於本院調查審理中供承不諱，且查：
  (一)其送醫時所採血液之酒精濃度達一八六點九四ＭＧ＼ＤＬ，相當於呼氣酒精濃度
    零點九三四七ＭＧ＼Ｌ，此有國軍基隆醫院血清免疫檢查報告單附卷可稽（偵查
    卷第二十頁），復經警觀察結果，於查獲後語無倫次，含糊不清，意識模糊，注
    意力無法集中，亦有刑法第一百八十五條之三案件測試觀察紀錄表在卷可按（同
    卷第二十一頁），足徵被告酒醉駕車之自白與事實相符。本院再參諸被告更因此
    而駕車肇事（詳後述），被告顯係服用酒類已達不能安全駕駛動力交通工具而駕
    駛情灼無疑。
  (二)按汽車在同一車道行駛時，除擬超越前車外，後車與前車之間應保持隨時可以煞
    停之距離；汽車駕駛時，駕駛人應注意車前狀況，並隨時採取必要之安全措施；
    行車速度應依標誌或標線之規定，道路交通安全規則第九十三條、九十四條第一
    項、第三項規定甚明，被告對此自應注意，且參諸警繪之道路交通車故調查報告
    表及現場照片所示，當時視距良好，並無障疑物，自無不能注意情事。而被告所
    駕駛之自用小客車係尾隨乙○○之機車行駛，自後追撞趙車車尾，機車倒地後起
    火燃燒，被告車輛遺留於現場之煞車痕分別長十七點一公尺及十三點四公尺，肇
    事後失控衝至對向車道，撞擊路旁車輛後始停止，由此跡證足見其時速在五十公
    里以上，同有上開報告表及照片存卷可查，顯見其疏未注意保持安全距離及車前
    狀況，而超越限速行駛。本件車禍肇事責任，經送請台灣省基宜區車輛行車事故
    肇事委員會鑑定，亦同此認定，有該會函覆之意見書附卷可參，被告過失肇事至
    為顯然。
  (三)被害人乙○○、甲○○於右揭時地，為被告駕車撞擊（機車並起火燃燒），而受
    有如事實欄所載之傷勢，復有驗傷診斷書在卷足憑。被告既有過失而肇事，並因
    此致被害人乙○○及甲○○受傷，則其過失行為與被害人所受傷害間，具有相當
    因果關係，亦甚灼然。
  (四)綜上所述，被告所犯右揭犯罪事證均極明確，犯行堪以認定，應依法論科。
二、查被告於右揭時地，服用酒類不能安全駕駛仍駕車，並因過失致人受傷，核其所
    為，係犯刑法第一百八十五條之三之飲酒不能安全駕駛而駕車罪及刑法第二百八
    十四條第一項前段過失傷害罪。被告一個過失行為，致被害人乙○○及甲○○受
    傷而觸犯二個過失傷害罪，為同種類想像競合犯，應從一重處斷。被告所犯上開
    二罪，犯意各別，要件不同，行為互異，應予分論併罰。查被告為汽車駕駛人，
    酒醉駕車因而致人受傷，並依法負刑事責任，應依道路交通管理處罰條例第八十
    六條第一項之規定，就過失傷害部分加重其刑。又基隆市警察局交通隊警員李仁
    宗、尹俊傑，於九十二年一月十八日製作前揭調查報告時，已知為被告駕車肇事
    ，此有該調查報告表附表可考，而被告因車禍受傷送醫救護，無法製作筆錄，亦
    有道路交通事故簡易紀錄談話表存卷可按（偵查卷第七頁），嗣於九十二年一月
    二十日警員謝張彬在國軍基隆醫院訊問被告時，被告復稱：現在沒有辦法想起當
    時經過情形（同偵查卷第四頁），是本件被告並無適用自首之規定以減輕其刑之
    情形甚明。爰審酌被告之素行，酒醉不能安全駕駛，猶駕車高速奔馳，並追撞被
    害人機車，造成二個被害人之傷勢至為嚴重，侵害他人身體法益至深且鉅，犯後
    猶未與被害人達成和解賠償損害等一切情狀，分別就所犯二罪量處如主文所示之
    刑，並定其執行刑示懲。
據上論斷，應依刑事訴訟法第二百九十九條第一項前段、刑法第一百八十五條之三、
第二百八十四條第一項、第五十五條、第五十一條第五款、道路交通管理處罰條例第
八十六條第一項、罰金罰鍰提高標準條例第一條前段判決如主文。
本案經檢察官張志明到庭執行職務。
中      華      民      國      九十二      年      十    月  二十八    日
                                  臺灣基隆地方法院刑事第二庭
          法  官    邱  志  平
右正本證明與原本無異。
對於本件判決如有不服，應於收受送達後十日內，向本院提出上訴書狀，上訴於臺灣
高等法院，並按他造當事人之人數附具繕本。
                                        書記官    彭  淑  芳
中      華      民      國      九十二      年      十    月    三十    日
附錄論罪法條
刑法第一百八十五條之三：
服用毒品、麻醉藥品、酒類或其他相類之物，不能安全駕駛動力交通工具而駕駛者，
處一年以下有期徒刑、拘役或三萬元以下罰金。
刑法第二百八十四條第一項：
因過失傷害人者，處六月以下有期徒刑、拘役或五百元以下罰金。致重傷者，處一年
以下有期徒刑、拘役或五百元下罰金。


司法院資訊處製作；財團法人民間司法改革基金會備份。
